臺灣彰化地方法院刑事判決
111年度金訴字第97號
公  訴  人  臺灣彰化地方檢察署檢察官 
被      告  林文馨



上列被告因違反洗錢防制法等案件，經檢察官提起公訴（111年
度偵字第4758號、第4870號、第6088號、第6158號），本院判決
如下：
    主  文
本件公訴不受理。
    理  由
一、公訴意旨略以：被告林文馨依日常生活見聞及社會經驗，可
    預見將金融帳戶交給陌生人使用，經常淪為詐欺、洗錢等犯
    罪之工具，竟仍基於幫助詐欺取財及洗錢之不確定故意，於
    民國110年11月29日，使用通訊軟體LINE，與自稱「樹人科
    技有限公司」員工「陳寶妃」之身分不詳詐欺集團成員接洽
    ，隨即談妥以每日新臺幣（下同）2,000元對價（已實際收
    受合計1萬元），將其名下兆豐國際商業銀行（下稱兆豐銀
    行）員林分行帳號000-00000000000號帳戶（下稱本件帳戶
    ），出租予上開公司使用，並以通訊軟體LINE將網路銀行帳
    號、密碼及安全碼傳送予「陳寶妃」，且依指示綁定10個約
    定帳號（皆為人頭帳戶，此部分由警另行追查）。另該詐欺
    集團所屬不詳成員意圖為自己不法之所有，基於詐欺取財及
    洗錢之犯意，對如附表編號1至7所示之對象，使用本件帳戶
    作為詐欺及洗錢工具，分別為如附表編號1至7所示之詐欺取
    財及洗錢行為。最後，附表編號1至7所示之對象皆發現受騙
    ，始報警循線查獲。因認被告涉犯刑法第30條第1項前段、
    第339條第1項之幫助詐欺取財罪嫌及刑法第30條第1項前段
    、洗錢防制法第14條第1項之幫助洗錢罪嫌。
二、按被告死亡者，應諭知不受理之判決，刑事訴訟法第303條
    第5款定有明文
三、查本案被告林文馨業於民國111年10月18日發現死亡，於111
    年10月20日為死亡通報登記，此有被告之戶役政資訊網站查
    詢-個人戶籍資料附卷可稽。依據首開說明，爰不經言詞辯
    論，逕為不受理之判決。
四、退併辦部分
　　臺灣彰化地方檢察署檢察官另分別以111年度偵字第8992號
    、第10173號、第11201號、第12352號移送併辦意旨書，認
    被告提供本案兆豐銀行帳戶之資料予詐騙集團成員，而對被
    害人徐芳儀、邱蕙君、黃智謙、蔡森輝涉有幫助詐欺、幫助
    洗錢罪嫌，與被告本案經起訴之犯罪事實，為基本社會事實
    同一，乃事實上同一案件，因而函請本院併案審理等語。惟
    查，被告本案被訴部分既經本院判決公訴不受理，則前開移
    送併辦部分，與本案不生事實上或裁判上一罪關係，本院尚
    無從併予審究，應退回由檢察官另為適法之處理，附此敘明
    。　
五、據上論斷，應依刑事訴訟法第303條第5款、第307條，判決
    如主文。
中　　華　　民　　國　　111 　年　　10　　月　　31　　日
                刑事第三庭   審判長法  官  周淡怡
                                   法  官  李淑惠
　　　　　　　　　　　　　　　　   法  官  吳芙如
以上正本證明與原本無異。
如不服本判決應於收受判決後20日內向本院提出上訴書狀，並應
敘述具體理由；其未敘述上訴理由者，應於上訴期間屆滿後20日
內向本院補提理由書（均須按他造當事人之人數附繕本）「切勿
逕送上級法院」。
告訴人或被害人對於判決如有不服具備理由請求檢察官上訴者，
其上訴期間之計算係以檢察官收受判決正本之日期為準。      
中　　華　　民　　國　　111 　年　　10　　月　　31　　日
                                   書記官  顧嘉文
附表：
編號 詐欺對象 詐欺取財及洗錢情節 1 余平順 111年度偵字第4758號： 自稱「鄭曉琪」等身分不詳之詐欺集團成員自110年12月6日前某日起，利用「臉書」及通訊軟體LINE進行「假交友」，並以加入某國際貿易公司從事買賣交易賺取價差等話術施詐，使之陷於錯誤，而依指示於110年12月6日12時11分許，無摺存款3萬元至本件帳戶，而與其他入款混同，再由該集團某成員於稍後，將本件帳戶內款項網路轉帳至其他人頭帳戶 2 林千斐 111年度偵字第4758號： 自稱「賴美惠」等身分不詳之詐欺集團成員自110年11月22日起，利用通訊軟體LINE接續聯絡，並以加入疫苗平臺「科興生物製藥有限公司(m.mogen.com)」從事疫苗投資等話術施詐，使之陷於錯誤，而依指示於110年12月2日11時56分許，匯款8萬7,000元至本件帳戶，而與其他入款混同，再由該集團某成員於稍後，將本件帳戶內款項網路轉帳至其他人頭帳戶 3 吳延熙 111年度偵字第4758號： 自稱「張子晴」等身分不詳之詐欺集團成員自110年12月6日前某日起，利用「臉書」及通訊軟體LINE進行「假交友」，並以加入網路電商「亞馬遜港台貿易」從事買賣交易賺取價差等話術施詐，使之陷於錯誤，而依指示於110年12月6日10時44分許，匯款6萬元至本件帳戶，而與其他入款混同，再由該集團某成員於稍後，將本件帳戶內款項網路轉帳至其他人頭帳戶 4 陳宏祥 111年度偵字第4758號： 自稱「李淑怡」等身分不詳之詐欺集團成員自110年11月28日起，利用「臉書」及通訊軟體LINE進行「假交友」，並以加入網路電商「亞馬遜港臺地區專線」從事買賣交易賺取價差等話術施詐，使之陷於錯誤，而依指示於110年12月6日10時37分許，網路轉帳1萬4,000元至本件帳戶內，與其他入款混同，再由該集團某成員於稍後，將本件帳戶內款項網路轉帳至其他人頭帳戶 5 顧紾熒 111年度偵字第4870號： 自稱「李德武」等身分不詳之詐欺集團成員自110年11月10日起，利用通訊軟體LINE進行「假交友」，並以加入「FAR REACH CAPITAL(遠達)」網站進行黃金期貨投資等話術施詐，使之陷於錯誤，而依指示於110年12月3日10時16分許，無摺存款12萬元至本件帳戶，而與其他入款混同，再由該集團某成員於稍後，將本件帳戶內款項網路轉帳至其他人頭帳戶 6 邱文雄、江美羚 111年度偵字第6088號： 不詳詐欺集團成員自110年11月27日起，利用通訊軟體LINE接續聯絡邱文雄，並以加入「YAHOO全球購貿易公司」成為代銷代理從事買賣交易賺取價差等話術施詐，使邱文雄、江美羚夫妻皆陷於錯誤，而依指示於110年12月6日12時46分許，由江美羚代理邱文雄匯款3萬8,000元至本件帳戶，而與其他入款混同，再由該集團某成員於稍後，將本件帳戶內款項網路轉帳至其他人頭帳戶 7 丁伯軒 111年度偵字第6158號： 自稱「億條鍊客服專員」等身分不詳之詐欺集團成員自110年8月16日起，利用通訊軟體LINE接續聯絡，並以加入網路電商「雲商通」從事買賣交易賺取傭金等話術施詐，使之陷於錯誤，而依指示於110年12月2日20時18分許及19分許，網路轉帳10萬元、5萬元至本件帳戶內，與其他入款混同，再由該集團某成員於稍後，將本件帳戶內款項網路轉帳至其他人頭帳戶